【裁判字號】    95,易,399
【裁判日期】    951003
【裁判案由】    賭博
【裁判全文】
臺灣板橋地方法院刑事判決               95年度易字第399號
公  訴  人  臺灣板橋地方法院檢察署檢察官
被      告  丙○○
            乙○○
上列被告因賭博案件，經檢察官提起公訴（94年度偵字第20350
號），本院判決如下：
    主  文
丙○○、乙○○共同連續意圖營利，聚眾賭博，各處有期徒刑肆
月，如易科罰金均以佰元折算壹日。扣案如附表所示之物均沒
收。
    事  實
一、丙○○、乙○○明知甲○○（所涉本件犯行，另經檢察官聲
    請簡易判決處刑，由本院於民國95年4 月21日以95年度簡字
    第301 號刑事簡易判決判處有期徒刑六月在案）意圖營利，
    基於概括犯意，自94年5 月間某日起，連續提供臺北縣永和
    市○○路147 號10樓之1 公眾得出入之場所為賭博場所，經
    營臺灣加權股票指數期貨空中交易站，聚集不特定之多數人
    ，以「口」為單位，由不特定之賭客現場或透過電話下單買
    賣臺灣股市指數期貨之方式對賭，惟實際上並未將客戶之買
    賣下單至合法之期貨交易市場，而係與賭客以買空賣空當日
    沖銷之方式賭博，原則上均於當日以臺灣股市指數漲跌之差
    距決定輸贏，賭客若下單買「多」，而臺灣股市指數上漲，
    則每點需賠賭客新臺幣（下同）200 元，若臺灣股市指數下
    跌，則每點贏賭客200 元；賭客若下單買「空」，而臺灣股
    市指數上漲，則每點贏賭客200 元，若臺灣股市指數下跌，
    則每點需賠賭客200 元，另每筆交易不論輸贏，均向賭客抽
    取450 元之佣金牟利等情，竟仍基於上開概括犯意之聯絡，
    自94年5 月間（起訴書誤載為「94年4 月間」）起，受僱於
    甲○○，另在臺北縣板橋市○○路118 號5 樓，以電話聯絡
    方式從事客戶開發之業務，再將客戶轉介至上址甲○○提供
    之賭博場所下單賭博財物，其二人可從上開每位賭客佣金中
    ，抽取50元獎金，作為其報酬。嗣於94年11月17日下午1 時
    許，在其上址板橋市○○路工作處，為警當場查獲，並扣得
    如附表所示之交易規則、客戶開戶資料、交易代號、交易訊
    息通知表、招攬客戶業績明細表、空交口數表、空交帳單、
    客戶聯絡單、交易帳單、業務追蹤進度表、下單電話表、交
    易客戶資料、傳真機、電腦螢幕、電腦主機、筆記型電腦等
    物。
二、案經臺北縣警察局移送臺灣板橋地方法院檢察署檢察官偵查
    起訴。
    理  由
一、訊據被告丙○○、李亦嬋固不否認有於上揭時地受僱於甲○○從事客戶開發業務之情，惟矢口否認有共犯提供賭博場所
    聚集不特定多數人下單賭博之犯罪事實，均辯稱：伊二人僅
    係從事業務開發，找客戶而已，並無幫客戶下單，是否有實
    際期貨交易，伊等並不知情云云。惟查，被告二人既係受僱
    於甲○○擔任客戶開發之業務工作，按諸常情須就其營業內
    容向客戶詳實說明，是其就甲○○所經營之上開聚眾簽賭方
    式當知之甚明，豈有不知營業詳情而仍能開發客戶之理，且
    自扣案如附表所示之營業資料觀之，亦已足以令被告二人詳
    細瞭解雇主甲○○所從事之實際營業內容為何，故其二人上
    開所辯，顯係事後卸責之詞，應不足採。此外，甲○○有於
    上開時地僱用被告二人，從事開發客戶業務玩地下期貨，與
    客戶對賭之事實，亦據甲○○於本院95年度簡字第301 號賭
    博一案偵查中供認明確（見臺灣板橋地方法院檢察署94年度
    偵字第20348 號偵查卷31頁），復有如附表所示物品扣案、
    查獲現場及扣案物品等照片20張附卷可資佐證。本件事證明
    確，被告二人犯行堪以認定，應予依法論科。
二、又本件被告二人行為後，94年1 月7 日修正、刪除之刑法第
    28條（將共同正犯條文「實施」一語，修正為「實行」，否
    認「陰謀共同正犯」、「預備共同正犯」）、第33條第5 款
    （修正提高罰金最低額為新臺幣一千元以上，以百元計算之
    ）、第56條（刪除本條連續犯以一罪論之規定）、第41條第
    1 項（將易科罰金折算標準提高為「以新臺幣一千元、二千
    元或三千元折算一日」）等規定，業於95年7 月1 日生效施
    行，罰金罰鍰提高標準條例第2 條原易科罰金提高折算標準
    金額倍數規定，並於95年4 月28日配合修正刪除，同於95年
    7 月1 日生效施行，是經依同法第2 條規定綜合比較新舊法
    結果，被告本件所犯之罪，依修正後之上開規定處斷，並無
    有利，自仍應適用其行為時之舊法即94年1 月7 日修正施行
    前之刑法上開規定處斷。是核被告丙○○、李亦嬋所為，均
    係犯刑法第268 條前段、後段之意圖營利供給賭博場所罪及
    意圖營利聚眾賭博罪及同法第266 條第1 項前段之賭博罪。
    其二人與甲○○間，就上開所犯等罪，有犯意聯絡及行為分
    擔，為共同正犯。又其二人所犯上開各罪前後多次犯行，均
    係時間緊接，方法相同，顯係基於概括犯意反覆而為，且復
    犯構成要件相同之罪名，皆應依修正前刑法之連續犯規定論
    以一罪，並依法加重其刑。又其等一行為觸犯三罪名，為想
    像競合犯，應從情節較重之聚眾賭博罪處斷。爰審酌被告二
    人犯罪之動機、目的、對社會風氣之影響及犯罪後之態度等
    一切情狀，各量處如主文所示之刑，並依修正前之刑法規定
    諭知易科罰金之折算標。扣案如附表所示之交易規則、客戶
    開戶資料、交易代號、交易訊息通知表、招攬客戶業績明細
    表、空交口數表、空交帳單、客戶聯絡單、交易帳單、業務
    追蹤進度表、下單電話表、交易客戶資料、傳真機、電腦螢
    幕、電腦主機、筆記型電腦等物，均係被告二人共犯所有供
    經營地下期貨簽賭所用之物，併予宣告沒收。
據上論斷，應依刑事訴訟法第299 條第1 項前段，刑法第2 條第
1 項前段、修正前之刑法第28條、第56條、刑法第268 條後段、
前段、第266 條第1 項前段、第55條、修正前之刑法第41條第1
項前段、第38條第1 項第2 款，罰金罰鍰提高標準條例第1 條前
段、修正前之罰金罰鍰提高標準條例第2 條，判決如主文。
本案經檢察官靳開聖到庭執行職務
中    華    民    國    95    年    10    月    3     日
                刑事第八庭  審判長法  官  王  屏  夏
                                  法  官  王  偉  光
                                  法  官  彭  全  曄
以上正本證明與原本無異。
如不服本判決，應於送達後10日內，向本院提出上訴狀。
                                  書記官  吳  詩  琳
中    華    民    國    95    年    10    月    3     日
附錄本案論罪科刑法條全文：
中華民國刑法第266條
（普通賭博罪與沒收物）
在公共場所或公眾得出入之場所賭博財物者，處 1 千元以下罰金
。但以供人暫時娛樂之物為賭者，不在此限。
當場賭博之器具與在賭檯或兌換籌碼處之財物，不問屬於犯人與
否，沒收之。
中華民國刑法第268條
（圖利供給賭場或聚眾賭博罪）
意圖營利，供給賭博場所或聚眾賭博者，處 3 年以下有期徒刑，
得併科 3 千 元以下罰金。
--------------------------------------------------------
附表：
┌──┬───────────┬───┬────────┐
│編號│  扣 案 物 品 名 稱   │數  量│備            註│
├──┼───────────┼───┼────────┤
│ 一 │台期指交易規則        │  10張│                │
├──┼───────────┼───┼────────┤
│ 二 │客戶開戶資料          │ 253張│                │
├──┼───────────┼───┼────────┤
│ 三 │客戶交易代號          │ 283張│                │
├──┼───────────┼───┼────────┤
│ 四 │交易訊息通知表        │ 400張│                │
├──┼───────────┼───┼────────┤
│ 五 │招攬客戶業績明細表    │   4張│                │
├──┼───────────┼───┼────────┤
│ 六 │空交口數表            │   1張│                │
├──┼───────────┼───┼────────┤
│ 七 │空交帳單              │ 144張│                │
├──┼───────────┼───┼────────┤
│ 八 │客戶聯絡單            │   1本│                │
├──┼───────────┼───┼────────┤
│ 九 │交易帳單              │   1張│                │
├──┼───────────┼───┼────────┤
│ 十 │業績追蹤進度表        │ 190張│                │
├──┼───────────┼───┼────────┤
│十一│下單電話表            │   1張│                │
├──┼───────────┼───┼────────┤
│十二│交易客戶資料          │   3本│                │
├──┼───────────┼───┼────────┤
│十三│傳真機                │   1台│                │
├──┼───────────┼───┼────────┤
│十四│電腦螢幕單            │   5台│                │
├──┼───────────┼───┼────────┤
│十五│電腦主機單            │   3台│                │
├──┼───────────┼───┼────────┤
│十六│筆記型電腦            │   2台│                │
└──┴───────────┴───┴────────┘


司法院資訊處製作；財團法人民間司法改革基金會備份。
